臺灣新北地方法院板橋簡易庭小額民事判決
111年度板小字第1619號
原      告  固德資產管理顧問股份有限公司

法定代理人  王鈺喬  
訴訟代理人  潘品樺  
被      告  楊閔雯  
訴訟代理人  王雲    
上列當事人間請求給付電信費事件，於民國111年8月26日言詞辯
論終結，本院判決如下：
    主      文
原告之訴駁回。
訴訟費用新臺幣壹仟元由原告負擔。
    事實及理由
一、原告主張：被告於民國104年7月22日起依序向訴外人遠傳電
    信股份有限公司（下稱遠傳電信）申請租用門號0000000000
    、0000000000、0000000000、0000000000號（下稱系爭門號
    ）之行動電話服務，詎被告未依約繳納電信費用，屢次催繳
    均置之不理，迄今尚積欠電信費新臺幣（下同）4,242元、4
    ,408元、4,152元、3,561元，共計16,363元；及提前終止契
    約之應付補償款13,117元、7,330元、12,903元、11,891元
    ，共計45,241元。嗣遠傳電信分別於107年12月3日、108年1
    2月27日將上開債權讓與原告，爰依電信服務契約及債權讓
    與之法律關係請求被告應給付原告46,152元及自107年12月4
    日起至清償日止，按年息5％計算之利息及給付15,452元及自
    108年12月28日起至清償日止，按年息5％計算之利息一節，
    固據提出債權讓與證明書、中華郵政掛號郵件收件回執、第
    三代行動通信/行動寬頻業務服務申請書、電信費帳單等件
    為證，被告到庭則否認有給付費用之義務，並就原告付款之
    請求另以：系爭門號非伊申辦，係被朋友騙取證件去申辦的
    ，有二張申請書上被告簽名並非真正，且原告主張之電信欠
    費已經逾2年消滅時效等語置辯，是以本件所應審究者厥為
    ：原告之請求權有無罹於時效而消滅？被告有無給付之義務
    ？
二、按消滅時效，自請求權可行使時起算；時效完成後，債務人
    得拒絕給付，民法第128條前段、第144條1項分別定有明文
    ；權利因時效消滅者，其效力及於從權利，同法第146條定
    有明文。前揭條文所稱之從權利，自應包括已屆期之遲延利
    息在內；又債務人於受通知時，所得對抗讓與人之事由，皆
    得以之對抗受讓人，同法第299條第1項亦定有明文。次按商
    人、製造人、手工業人所供給之商品及產物之代價請求權，
    因2年間不行使而消滅，民法第127條第8款定有明文。所謂
    「商品」，法文上雖無明確定義，然該條所定之請求權，在
    立法上均有宜速履行或應速履行之目的。又商人、製造人、
    手工業人所供給之商品及產物之代價，係指商人就其所供給
    之商品及製造人、手工業人就其所供給之產物之代價而言，
    蓋此項代價債權多發生於日常頻繁之交易，故賦與較短之時
    效期間以促從速確定（最高法院39年台上字第1155號判決意
    旨參照）。是所謂「商品」定義之範圍，應自該商品是否屬
    「日常頻繁之交易，且有促從速確定必要性」以為觀察。茲
    「電信」係指利用有線、無線，以光、電磁系統或其他科技
    產品發送、傳輸或接收符號、信號、文字、影像、聲音或其
    他性質之訊息，「電信服務」係指利用電信設備所提供之通
    信服務，電信法第2條第1款、第3款定有明文。電信公司經
    營電信業務，提供有線、無線之電信網路發送、傳輸或接收
    符號、信號、文字、影像、聲音或其他性質之訊息而向使用
    者收取對價，而現今社會無線通信業務益加蓬勃發展，使用
    至為頻繁，此類債權應有從速促其確定之必要性，應認電信
    服務為電信業者提供之商品，而電信費用則為其提供商品之
    代價，電信公司對用戶之電信費用請求權，應有民法第127
    條第8款2年短期時效之適用（臺灣高等法院暨所屬法院92年
    法律座談會民事類提案第4號審查意見及研討結果亦可資參
    照）。經查：本件原告主張被告積欠原債權人遠傳電信之行
    動電話電信費16,363元部分，原告受讓債權後，其電信費請
    求權即有上開2年短期時效之適用。至專案補貼款45,241元
    部分，觀諸卷附遠傳電信限制型卡友-限NP4G新絕配1399限
    30手機方案書第2條約定：「本專案生效後30個月內不得退
    租（含一退一租，轉至3G、2G或預付卡、因違約或違反法令
    遭停機者）、取消或調降費率。倘有上述情形者需繳交專案
    補貼款NT1萬9000元，實際應繳之專案補貼款以本專案合約
    未到期之日為單位，按合約總日數比例計算，合約未到期之
    日數自解約當日起算，計算公式：專案補貼款×（合約未到
    期日數/合約總日數）＝實際應繳專案補貼款（四捨五入計
    算至整數）。」，可知使用門號及上開商品服務於原合約期
    限內提前退租或終止租用關係時，應支付專案補貼款，而該
    專案補貼款乃係申請人申辦門號時，因承諾持續使用門號及
    商品服務一定期間（即綁約）而取得月租費之減免優惠或電
    信設備優惠價差等，實質上應屬販售商品之代價，非屬違約
    金，自應與月租費、商品價金等同視之。因此，原告所請求
    之專案補貼款，亦應適用民法第127條第8款之2年短期時效
    。而本件原告自承最後一次催告為106年3月10日，然原告遲
    至111年1月25日始向本院聲請對被告核發支付命令，其請求
    權顯已罹於2年之時效期間而消滅，被告自得以此得對抗讓
    與人即遠傳電信之事由，對抗為受讓人之原告而拒絕給付本
    件電信費。
四、從而，原告依電信服務契約及債權讓與之法律關係，請求被
    告應給付原告46,152元及自107年12月4日起至清償日止，按
    年息5％計算之利息，及另給付原告15,452元及自108年12月2
    8日起至清償日止，按年息5％計算之利息，為無理由，應
    予駁回。
五、本件事證已臻明確，兩造其餘攻擊防禦方法及未經援用之證
    據，經本院審酌後，認對於本件判決結果不生影響，爰不一
    一論述，併此指明。
六、本件係小額訴訟事件，應依民事訴訟法第436條之19第1項之
    規定，確定本件訴訟費用額為1,000元由敗訴之原告負擔。
中　　華　　民　　國　　111 　年　　8 　　月　　26　　日
                  臺灣新北地方法院板橋簡易庭
                      法  官  李昭融
以上正本係照原本作成。
如不服本判決，應於收受送達後20日內以違背法令為理由向本庭
（新北市○○區○○路○段00巷0號）提出上訴狀並表明上訴理由（應
表明一、原判決違背法令及其具體內容；二、依訴訟資料可認為
原判決有違背法令之具體事實），如於本判決宣示後送達前提起
上訴者，應於判決送達後20日內補提上訴理由書（須附繕本），
未依上揭期間補提合法上訴理由者，法院得逕以裁定駁回上訴。
如委任律師提起上訴者，應一併繳納上訴審裁判費。
中　　華　　民　　國　　111 　年　　8 　　月　　26　　日
                      書記官  劉美蘭